# 利用持股平台授予股份支付

提问人：Ryan_q 时间：2022-01-13 22:48:59
@chenyiwei，陈版主，有实务问题请教：
实务中存在很多主体利用持股平台授予股份支付，例如约定授予限制性股票价格是 9 元/股，公允价格此时为 12 元/股，此时员工将 9 元/股对应的出资款都存入持股平台（合伙企业），但是合伙企业在投资真正的母公司时，以 1 元/股增资的，剩余 8 元还在持股平台，问：
1 、该处理方式是否合理？是否建议将持股平台所有的钱打到母公司作为授予价格出资额？ 2 、股份支付费用是（12-9）元预计可行权数量还是（ _12-1_ ）元预计可行权数量呢，为什么？
3 、如案例，在未来达到可行权条件时，是否意味着直接将资本公积-其他资本公积一次性转至资本溢价即可？
4 、若本案例，持股平台以 2 元的价格认购母公司股份，那么在未来达到可行权条件时，是否应当将（资本公积-其他资本公积+多出来的 1 元）作为资本溢价？
望陈版主指点，谢谢！

回答人：chenyiwei
要看剩余的 8 元如何处理？其归属如何确定？按照常理，因为持股平台只持有对目标公司的股权，无其他经营活动，故在平台留存大额现金并无必要。建议明确该部分现金的后续用途、归属、返还方式等安排，据此确定实际的授予成本和会计处理方式。
在未来达到可行权条件时，直接将资本公积-其他资本公积一次性转至资本溢价即可。

提问人：Ryan_q 时间：2022-01-16 14:30:23
@chenyiwei，感谢陈版主回复，该部分现金的后续用途、归属、返还方式等安排，目前确实无特殊用途及考虑，此时对于约定授予限制性股票价格是 9 元/股，公允价格此时为 12 元/股，员工将9 元/股对应的出资款都存入持股平台（合伙企业），但是合伙企业在投资真正的母公司时，以 1 元/股增资的，剩余 8 元还在持股平台，
问：此时的授予价格是认定为 1 元还是 9 元，因为两者的成本费用差距比较大，望陈版主指点！

回答人：chenyiwei
这些问题明确之前，无法判断。另外请关注在持股平台留存大额现金的合理性。